臺灣板橋地方法院刑事判決　　　　　　　95年度訴字第3593號
公　訴　人　臺灣板橋地方法院檢察署檢察官
被　　　告　乙○○
　　　　　　　　　　(
指定辯護人　本院公設辯護人甲○○
上列被告因違反毒品危害防制條例案件，經檢察官提起公訴（95
年度偵字第21391 號），本院判決如下：
    主  文
乙○○運輸第一級毒品，累犯，處有期徒刑拾伍年陸月，褫奪公
權陸年。扣案之第一級毒品海洛因（合計驗餘淨重壹佰壹拾貳點
伍柒公克，純度六十四‧九四％，純質淨重柒拾參點壹零公克）
沒收銷燬之；扣案透明塑膠包裝袋貳個、膠帶，均沒收之。
    事  實
一、乙○○前因搶奪案件，經本院以92年度訴字第2553號判決判
    處有期徒刑1 年確定，又因竊盜案件，經本院以93年度簡字
    第4673號判決判處有期徒刑3 月確定，2 罪接續執行，於民
    國94年10月11日假釋出獄，交付保護管束至94年12月10日期
    滿未經撤銷而以已執行完畢論。猶不知悔改，明知海洛因係
    屬毒品危害防制條例第2 條第2 項第1 款所列之第一級毒品
    ，並屬行政院依據懲治走私條例第2 條第4 項規定公告之管
    制進口物品，未經許可不得運輸，亦不得私運進口，竟因自
    身染有施用第一級毒品海洛因之惡習，而擬自大陸地區購買
    售價較為低廉之第一級毒品海洛因夾帶入境，供己施用。乙
    ○○遂於95年9 月7 日搭乘長榮航空公司BR817 號班機，經
    由澳門轉往大陸地區廣東省珠海市，並於同年月10日凌晨0
    時許，在大陸地區廣東省珠海市某不詳紅茶店，向真實年籍
    姓名不詳、綽號「阿兄」之大陸籍成年人，以新臺幣3 萬元
    及人民幣1 千元之代價，購買第一級毒品海洛因2 包（合計
    驗餘淨重112.57公克，純度64.94 ％，純質淨重73.10 公克
    ，原即有以透明塑膠分裝袋分裝），再以膠帶綑綁並塗抹眼
    藥膏後塞入肛門之夾帶方式，於同日自珠海市經澳門搭乘長
    榮航空公司BR802 號班機返臺。嗣於同日下午3 時30分許，
    在臺灣桃園國際機場第二航廈入境時為警查獲，經帶往桃園
    敏盛綜合醫院進行肛門及直腸異物排放，扣得上開第一級毒
    品海洛因2 包（外有透明塑膠分裝袋及膠帶包裝）。
二、案經臺北縣政府警察局海山分局報請臺灣板橋地方法院檢察
    署檢察官偵查起訴。
    理  由
一、上揭犯罪事實，業經被告乙○○於本院準備程序及審理中坦
    承不諱，並有第一級毒品海洛因2 包扣案可稽佐證及敏盛綜
    合醫院診斷證明書1 紙、旅客出入境紀錄查詢1 紙、X 光照
    片1 張、被告排放扣案物品照片4 張、扣案物品照片6 張附
    卷可稽，而扣案之白色粉末2 包，經送請法務部調查局鑑定
    結果，均含第一級毒品海洛因成分，合計驗餘淨重112.57公
    克，純度64.94 ％，純質淨重73.10 公克，亦有法務部調查
    局95年10月1 日調科壹字第09523022180 號鑑定書1 份在卷
    可稽，足認被告之自白與事實相符，洵堪採為認定事實之依
    據。至被告購入之第一級毒品海洛因驗餘淨重雖達112.57公
    克，數量非小，惟被告確有施用第一級毒品海洛因之惡習，
    有臺灣高等法院被告前案紀錄表1 份附卷可憑，足見被告供
    稱係為供自己施用而購入一節，並非無據，且亦無任何積極
    事證足資證明被告於購入之初即有營利之意圖，自應為有利
    被告之認定，附此敘明。本案事證明確，被告犯行，已堪認
    定。
二、按海洛因係毒品危害防制條例第2 條第2 項第1 款規定之第
    一級毒品，且屬行政院依懲治走私條例第2 條第4 項公告之
    「管制物品及其數額」甲項第4 款所列之管制進出口物品。
    又懲治走私條例第2 條第1 項所謂私運管制物品進口，係指
    由國外或自大陸地區私運管制物品，進入臺灣地區而言；輸
    入之既遂與未遂，又以是否已進入國界為標準。是核被告乙
    ○○所為，係犯毒品危害防制條例第4 條第1 項之運輸第一
    級毒品罪及懲治走私條例第2 條第1 項之私運管制物品進口
    罪。又被告所為持有第一級毒品海洛因之低度行為為運輸第
    一級毒品海洛因之高度行為所吸收，不另論罪。又被告係以
    一行為，同時觸犯前開2 罪，為想像競合犯，應依刑法第55
    條規定，從一重之運輸第一級毒品罪處斷。又被告前因搶奪
    案件，經本院以92年度訴字第2553號判決判處有期徒刑1 年
    確定，又因竊盜案件，經本院以93年度簡字第4673號判決判
    處有期徒刑3 月確定，2 罪接續執行，於94年10月11日假釋
    出獄，交付保護管束至94年12月10日期滿未經撤銷而以已執
    行完畢論等情，有臺灣高等法院被告全國前案紀錄表1 份在
    卷可稽，其於有期徒刑之執行完畢後，5 年內故意再犯本件
    有期徒刑以上之罪，為累犯，除法定刑為死刑、無期徒刑部
    分依法不得加重外，應依法加重其刑。又被告犯本罪，間接
    促使國際間產製毒品之毒梟更形猖獗，且其運輸毒品數量非
    小，所生之危害非僅使個人之生命、身體法益受侵害，影響
    所及甚且危害社會、國家之健全發展，所為實屬可議，惟究
    係因一時失慮，且運輸毒品入境之目的在供己施用，犯後坦
    承犯行，所夾帶之毒品於入關時即查獲，犯罪情節尚輕，情
    輕法重，非無可憫恕之情狀，雖處以法定最低刑無期徒刑仍
    嫌過重，爰依刑法第59條規定減輕其刑，除法定刑為死刑、
    無期徒刑部分外，被告之刑同時有加重及減輕之情形，並依
    法先加後減之。爰審酌被告透過政府宣導及傳播媒體之傳播
    ，應知施用海洛因毒品者容易上癮而戒除不易，除嚴重傷害
    個人身心外，亦足以腐蝕民心國基，斲喪民族生機，應可見
    毒品之危害至深且鉅，竟為供自己施用而運輸毒品來臺，且
    運輸來臺之毒品海洛因合計淨重達112.57公克，對國家社會
    之危害非小，兼衡其犯罪之動機、目的、手段，且犯罪後坦
    承犯行，深具悔意等一切情狀，量處如主文所示之刑。又本
    件依被告所犯運輸第一級毒品罪之性質，認有褫奪公權之必
    要，爰依刑法第37條第2 項規定，併予宣告褫奪公權6 年。
    扣案之海洛因2 包（合計驗餘淨重112.57公克，純度64.94
    ％，純質淨重73.10 公克），係查獲之第一級毒品，已如前
    述，不問屬於犯人與否，均應依毒品危害防制條例第18條第
    1 項前段之規定，併予宣告沒收銷燬之；至鑑驗耗損之海洛
    因既均已滅失，自無庸宣告沒收銷燬之。另扣案包裝上開海
    洛因之透明塑膠分裝袋2 個及膠帶，係供被告夾藏及包裝毒
    品以利運輸之用，為供犯罪所用之物，且為被告所有，業經
    被告供承在卷，應依毒品危害防制條第19條第1 項前段之規
    定，併予宣告沒收之。
據上論斷，應依刑事訴訟法第299 條第1 項前段，毒品危害防制
條例第4 條第1 項、第18條第1 項前段、第19條第1 項前段，懲
治走私條例第2 條第1 項、第11條、第12條，刑法第11條、第55
條、第47條第1 項、第59條、第37條第2 項，判決如主文。
本案經檢察官黃怡華到庭執行職務。
中　　華　　民　　國　　96　　年　　1 　　月　　31　　日
                  刑事第十六庭  審判長法　官  白光華
                                      法  官  楊志雄
                                      法  官  曾淑娟
如不服本判決應於送達後10日內向本院提出上訴狀
以上正本證明與原本無異。
                                      書記官  郭宇修
中　　華　　民　　國　　96　　年　　1 　　月　　31　　日
附錄本案論罪科刑法條全文：
毒品危害防制條例第4 條
製造、運輸、販賣第一級毒品者，處死刑或無期徒刑；處無期徒
刑者，得併科新臺幣1 千萬元以下罰金。
製造、運輸、販賣第二級毒品者，處無期徒刑或7 年以上有期徒
刑，得併科新臺幣7 百萬元以下罰金。
製造、運輸、販賣第三級毒品者，處5 年以上有期徒刑，得併科
新臺幣5 百萬元以下罰金。
製造、運輸、販賣第四級毒品者，處3 年以上10年以下有期徒刑
，得併科新臺幣3 百萬元以下罰金。
製造、運輸、販賣專供製造或施用毒品之器具者，處1 年以上7
年以下有期徒刑，得併科新臺幣1 百萬元以下罰金。
前五項之未遂犯罰之。
懲治走私條例第2條
私運管制物品進口、出口逾公告數額者，處7 年以下有期徒刑，
得併科新臺幣3 百萬元以下罰金。
前項之未遂犯罰之。
第 1 項所稱管制物品及其數額，由行政院公告之。
